臺灣屏東地方法院刑事判決　　　　　　　　　　　　九十二年度簡上字第一一九號
　　上　訴　人　臺灣屏東地方法院檢察署檢察官
　　被　　　告　戊○○
右上訴人因被告竊盜案件，不服本院刑事庭九十二年度潮簡字第三八０號，中華民國
九十二年八月二十九日刑事簡易判決（檢察官起訴案號：台灣屏東地方法院檢察署九
十二年度偵字第二四三三號及移
度偵字第三五三０、三七六六號）提起上訴，本院判決如左：
    主  文
原判決撤銷。
戊○○共同連續於夜間侵入有人居住之建築物竊盜，處有期徒刑拾月。
    事實及理由
一、構成犯罪事實：
    戊○○基於意圖為自己不法所有之概括犯意，連續於於左列時間、地點進行竊盜
    行為：
  (一)於民國九十二年五月十日上午八時許，在屏東縣內埔鄉○○村○○路三十號前，
    趁甲○○所有車牌號碼ＮＧＢ─六二０號重機車之鑰匙未取出之際，竊取前述機
    車後，供己騎乘使用，嗣為警循線查獲。
  (二)於九十二年五月十五日下午三時三十分許，在屏東縣瑪家鄉北葉風景十六號前，
    趁丁○○所有車牌號碼ＷＧ─四一五三號自小貨車之鑰匙未取出之際，竊取前述
    自小貨車後，欲駛離現場時，為丁○○發覺報警當場查獲。
  (三)夥同陳慈光（已由臺灣南投地方法院判處有期徒刑八月確定），於九十二年八月
    二十三日夜間凌晨二時許，先由陳慈光把風、戊○○以徒手拉開鐵門之方式，再
    共同侵入有人居住之南投縣仁愛鄉南豐村松原巷四十九之一號之南豐香商店，竊
    取丙○○○所有之收銀機一台，內有現金新臺幣（下同）五千元、證件、存款簿
    及印章等物。得手後，二人將該收銀機抬到南投縣仁愛鄉南豐村松原巷六十之一
    號處，使用十字起子及斧頭破壞收銀機以朋分竊得財物，復將收銀機丟棄於該處
    後面相思林內。嗣丙○○○報警處理，經警於同日二十時許循線查獲陳慈光，並
    於陳慈光口袋內扣得贓款九十四元。
  (四)於九十二年十月九日下午三時許，侵入南投縣仁愛鄉中正村平等巷七十五號住宅
    內（侵入住宅部分未據告訴），竊取乙○○所有的行動電話一支（摩扥羅拉Ｔ１
    ９０型號）及現金九百餘元，嗣為乙○○發覺報警循線查獲。
  (五)案經屏東縣警察局內埔分局報請臺灣屏東地方法院檢察署檢察官偵查起訴及臺灣
    南投地方法院檢察署檢察官移送併案審理。
二、認定犯罪事實所根據的證及理由：
  (一)被告戊○○經合法傳喚無正當理由未到庭，惟前述犯罪事實一之(一)、(二)及(四)，被
    告戊○○於警察局詢問或於檢察官訊問時均自白明確。被告雖對前述犯罪事實一
    之(一)部分於檢察官訊問時，辯稱：機車擺在我朋友涂朝昇的家門口，與我朋友的
    機車是一模一樣的，我以為是我朋友的，我就把機車騎走，但我有交代我朋友家
    開服飾店的鄰居，請他轉告我朋友，說我把機車騎走了云云。惟被告曾在警察局
    詢問時自白，嗣其於檢察官訊問時並不爭執警訊筆錄自白之任意性，且被害人甲○○亦指稱：當天早上我將機車鑰匙放在機車上後，我因為忘記東西所以到二樓
    拿東西，下樓後發現有一名男子騎我的機車，我呼叫該男子，該男子未回應往三
    地門方向騎走了等語在卷，足認其自白有任意性，且與事實相符，是被告此部分
    所辯應不足採信。
  (二)前項自白，核與被害人甲○○、丁○○、乙○○陳述之情節相符，並有贓物保領
    結書三紙在卷可資為證。
  (三)前述犯罪事實一之(三)部分，業據共同被告陳慈光於警察局詢問時及檢察官訊問中
    供述明確，核與被害人丙○○○陳述之情節相符，並有贓物保領結書一紙及現場
    照片四張附卷可參。
  (四)綜上所述，是依上開卷附之各項文書、證物等補強證據，已足認本件事證明確，
    被告犯行洵堪認定，應予依法論科。
三、論罪科刑的理由：
  (一)核被告戊○○如事實欄一之(一)、(二)、(四)所為部分，係犯刑法第三百二十條第一項
    普通竊盜罪；如事實欄一之(三)部分，是犯刑法第三百二十一條第一項第一款的加
    重竊盜罪。被告和陳慈光共同於夜間侵入有人居住之建築物竊取丙○○○財物部
    分，二人間有犯意聯絡和行為分擔，為共同正犯。又被告先後多次竊盜行為，時
    間緊接，並且觸犯構成要件相同的罪名，顯然是基於概括之犯意而為，為連續犯
    ，應依刑法第五十六條規定從一重的夜間侵入有人居住之建築物竊盜罪處斷，並
    加重其刑。公訴人雖然僅就被告竊取甲○○、丁○○二人財物部分聲請簡易處刑
    ，其餘部分沒有在聲請簡易判決處刑書中及，但該未經起訴部分，與聲請處刑
    部分具有連續犯的裁判上一罪關係，而檢察官就犯罪事實一部起訴，依刑事訴訟
    法第二百六十七條規定，其效力及於全部，本院自應就該未起訴部分一併審理，
    併此敘明。
  (二)原審據以論科，雖非無見。然查，原判決不及審究被告竊取乙○○及丙○○○二
    人財物之犯行，即有未合，檢察官執此上訴，為有理由，應予撤銷改判。爰審酌
    被告的行為嚴重影響人民居住安全，惟各次所竊得財物的價值非鉅，及其被警查
    獲後仍不知悔改，又再度多次行竊等一切情狀，量處如主文所示的刑度，以表示
    懲儆。
四、被告經合法傳喚，無正當理由不到庭，不待其陳述逕行判決。
五、適用法律之依據：
    依刑事訴訟法第四百五十五條之一第三項、第三百七十一條、第三百六十九條第
    一項前段、第三百六十四條、第二百九十九條第一項前段、第三百條，刑法第二
    十八條、第五十六條、第三百二十一條第一項第一款，判決如主文。
中      華      民      國      九十三      年    七    月      八      日
                                臺灣屏東地方法院刑事第五庭
                                  審判長  法  官  羅森德
                                          法  官  楊文廣
                                          法  官  林柏泓
右正本證明與原本無異。
不得上訴。
                                          書記官   劉音利
中      華      民      國      九十三      年      七      月    八    日
附錄本案論罪科刑法條全文：
刑法第三百二十一條第一項第一款：
犯竊盜罪而有左列情形之一者，處六月以上五年以下有期徒刑：
一  於夜間侵入住宅或有人居住之建築物、船艦，或隱匿其內而犯之者。
